# 期末未做保理的应收账款是否列示为应收款项融资

提问人：lenious 时间：2021-01-07 15:33:03
陈版您好，请教一个问题：我们公司长期跟一个客户合作，客户要求我们跟它的所有应收款项都要通过它旗下的一个保理公司回款，保理公司收取一定的保理费。本期末无未结清的保理款项，那剩余的应收账款是否需要基于管理层意图是用于保理而重分类至应收款项融资。

回答人：chenyiwei
因为“客户要求我们跟它的所有应收款项都要通过它旗下的一个保理公司回款”，是否应考虑作为一揽子交易，将保理公司扣除的利息作为对收入的冲减处理？相应地，该应收款项仍属于持有至到期以收取合同现金流量的管理模式，收款期就是从收入确认日至保理公司返款日的期间。